臺灣基隆地方法院刑事判決　　　　　　　　94年度訴字第68號
公　訴　人　臺灣基隆地方法院檢察署檢察官
被　　　告　甲○○
上列被告因違反毒品危害防制條例案件，經檢察官提起公訴（94
年度毒偵字第10號），被告為有罪之陳述，本院合議庭裁定由受
命法官獨任以簡式審判程序進行審理，並判決如下：
    主  文
甲○○施用第一級毒品，累犯，處有期徒刑拾月；又施用第二級
毒品，累犯，處有期徒刑捌月。應執行有期徒刑壹年肆月。
    事  實
一、甲○○前於民國八十八年間，因施用毒品案件，經臺灣基隆
    地方法院裁定送觀察、勒戒後，認無繼續施用毒品之傾向，
    由臺灣基隆地方法院檢察署檢察官於八十八年五月十九日以
    八十八年度偵字第二九七六號為不起訴處分確定，復於八十
    九年間，因施用毒品案件，經臺灣基隆地方法院裁定送觀察
    、勒戒後，認無繼續施用毒品之傾向，由臺灣基隆地方法院
    檢察署檢察官於八十九年二月三日以八十九年度毒偵字第六
    八、三四一號為不起訴處分確定。又於八十九年間，因施用
    毒品案件，經臺灣基隆地方法院檢察署檢察官於八十九年三
    月二十九日以八十九年度毒偵字第九八六號聲請簡易判決處
    刑，由臺灣基隆地方法院於八十九年五月三十一日以八十九
    年度基簡字第三六０號刑事簡易判決判處有期徒刑四月確定
    ，又於九十年間，因施用毒品案件，經臺灣基隆地方法院檢
    察署檢察官於九十年七月二十五日以九十年度毒偵字第一一
    五一號起訴，由臺灣基隆地方法院於九十年九月二十八日以
    九十年度易字第四五三號刑事判決判處有期徒刑七月確定，
    又於九十年間，因施用毒品案件，經臺灣基隆地方法院檢察
    署檢察官於九十年十一月十九日以九十年度毒偵字第一二九
    ０號起訴，由臺灣基隆地方法院於九十年十二月十九日以九
    十年度訴字第六九七號刑事判決判處有期徒刑七月確定，前
    二案所判處有期徒刑七月、七月，經裁定定其應執行刑為有
    期徒刑一年一月，再與之前所判處有期徒刑四月接續執行，
    於九十二年四月十日假釋出獄，假釋期間因行刑累進處遇縮
    短刑期而於九十二年六月二十六日屆滿，假釋期滿未經撤銷
    假釋，其未執行之刑以已執行論，而視為於九十二年六月二
    十六日執行完畢；又於九十三年間，因施用毒品案件，經臺
    灣基隆地方法院檢察署檢察官於九十三年十月二十六日以九
    十三年度毒偵字第一八一０號起訴，由臺灣基隆地方法院於
    九十三年十一月三十日以九十三年度訴字第七四一號刑事判
    決判處有期徒刑八月確定。詎甲○○猶不知悔改，復基於施
    用第一級毒品之犯意，於九十三年十二月十四日，在基隆市
    火車站公共廁所內，以注射針筒靜脈注射之方式，施用第一
    級毒品海洛因一次；另基於施用第二級毒品之犯意，於九十
    三年十二月十二日中午十二時許，在基隆市八斗子海邊，以
    將第二級毒品安非他命置放於吸食器加熱產生煙霧予以吸食
    之方式，施用第二級毒品安非他命一次。嗣於九十三年十二
    月十五日下午十一時許，在基隆市○○路十號五樓為警查獲
    ，經警採集其尿液送驗，呈第一級毒品海洛因代謝後之嗎啡
    陽性反應，及第二級毒品安非他命之陽性反應，而查悉上情
    。
二、案經基隆市警察局第二分局報告臺灣基隆地方法院檢察署檢
    察官偵查起訴。
    理  由
壹、程序事項
    查本件被告甲○○所犯者非為死刑、無期徒刑、最輕本刑為
    三年以上有期徒刑之罪或高等法院管轄第一審案件，其於準
    備程序進行中，先就被訴事實為有罪之陳述，經告知其簡式
    審判程序之旨，並聽取公訴人、被告之意見後，本院業已依
    刑事訴訟法第二七三條之一第一項之規定，裁定由受命法官
    獨任以簡式審判程序進行本案之審理。
貳、實體事項
一、前揭事實業據被告甲○○於本院審理時坦承不諱，且被告為
    警查獲後經警採集尿液送驗，均呈第一級毒品海洛因代謝後
    之嗎啡陽性反應，及第二級毒品安非他命之陽性反應，此有
    基隆市衛生局基衛檢壹字第０九三００一九二五六號檢驗成
    績書一紙在卷可稽，被告自白施用第一級毒品海洛因及第二
    級毒品安非他命，核與事實相符，應可採信。又被告有如事
    實欄所載因施用毒品案件，先後經觀察、勒戒、強制戒治後
    ，為不起訴處分、起訴科刑之情形，有臺灣高等法院被告全
    國前案紀錄表、臺灣基隆地方法院檢察署八十八年度偵字第
    二九七六號、八十九年度毒偵字第六八、三四一號不起訴處
    分書、臺灣基隆地方法院檢察署八十九年度毒偵字第九八六
    號聲請簡易判決處刑書、九十年度毒偵字第一一五一、一二
    九０號起訴書、九十三年度毒偵字第一八一０號起訴書、臺
    灣基隆地方法院八十九年度基簡字第三六０號刑事簡易判決
    書、九十年度易字第四五三號刑事判決書、九十年度訴字第
    六九七號刑事判決書、九十三年度訴字第七四一號刑事判決
    書等件附卷足佐。綜上所陳，本案事證明確，被告於觀察、
    勒戒執行完畢後，五年以內三犯以上施用第一級毒品及第二
    級毒品之犯行，堪以認定，應依法論科。
二、核被告施用第一級毒品海洛因及第二級毒品安非他命之行為
    ，分別係犯毒品危害防制條例第十條第一項施用第一級毒品
    罪及同條第二項施用第二級毒品罪。被告持有毒品海洛因及
    安非他命均係供自己施用，其持有毒品之低度行為為施用毒
    品之高度行為所吸收，均不另論罪，又被告有如事實欄所載
    之犯罪科刑及執行完畢情形，有臺灣高等法院被告全國前案
    紀錄表在卷可按，其於有期徒刑執行完畢後，五年以內再犯
    本案之前開二罪，係屬累犯，各應依刑法第四十七條之規定
    ，加重其刑。被告所犯上開施用第一級毒品、第二級毒品二
    罪間，犯意各別，行為互殊，應予分論併罰。爰審酌被告曾
    因多次施用毒品，經觀察、勒戒、強制戒治而經不起訴處分
    、起訴科刑，仍不知悔改，竟仍繼續施用足以導致精神障礙
    及生命危險之成癮性毒品，顯見其缺乏拒用毒品之決心及悔
    改之意，兼以施用毒品危害施用者之神經中樞，使施用者產
    生幻聽及幻想之症狀，不僅對施用者之健康產生不良影響，
    同時因幻聽及幻想結果亦可能使施用者對周遭之人施暴，或
    因購毒解癮，而無所不用其極，對公共秩序及其家人亦有危
    害之虞，惟僅施用一次，犯罪後坦承犯行、態度良好等一切
    犯罪情狀，分別量處如主文之刑，並定其應執行之刑，以示
    懲儆。
三、被告雖於本院審理供承其於九十三年十二月十二日、十三日
    另有施用第一級毒品海洛因各一次云云，然按海洛因經注射
    或吸入人體後，約百分之八十於二十四小時內自尿中排出，
    一般而言，尿液中能否驗出嗎啡陽性反應與其投與量、投與
    途徑、採尿時間、個人體質及檢測方法之靈敏度有關，國外
    曾有文獻報導注射六毫克之海洛因鹽酸鹽，其代謝物嗎啡之
    平均可檢出時限約為二十六小時，業經行政院衛生署藥物食
    品檢驗局於八十四年三月一日以藥檢壹字第八四００九五０
    號函述綦詳，而本件被告係於九十三年十二月十六日凌晨一
    時許經警採尿送驗，距同月十二日、十三日已有三日之久，
    參諸上開函釋，本件尿液鑑定報告，已難以做為被告於九十
    三年十二月十二日、十三日施用第一級毒品海洛因之補強證
    據，此外復未查扣任何施用第一級毒品海洛因所使用之毒品
    或施用工具，因之被告於本院審理之上開自白，並無任何證
    據足以補強其自白之真實性，本院尚難僅憑被告之上開自白
    ，遽認被告有此部分 (未據起訴)施 用第一級毒品海洛因犯
    行，併此敘明。
據上論斷，應依刑事訴訟法第二百七十三條之一第一項、第二百
九十九條第一項前段，毒品危害防制條例第十條第一項、第二項
，刑法第十一條前段、第四十七條、第五十一條第五款，判決如
主文。
本案經檢察官林伯宇到庭執行職務。
中　　華　　民　　國　　94　　年　　2 　　月　　25　　日
                  刑事第二庭法  官  徐世禎
以上正本證明與原本無異。
對於本件判決如有不服，應於收受送達後10日內，向本院提出上
訴書狀，上訴於臺灣高等法院，並按他造當事人之人數附具繕本
。
中　　華　　民　　國　　94　　年　　2 　　月　　25　　日
                            書記官  王一芳
附論罪科刑之法條：
毒品危害防制條例第10條第1項、第2項
施用第 1 級毒品者，處6月以上5年以下有期徒刑。
施用第 2 級毒品者，處3年以下有期徒刑。
